

ALINE COATANOAN

DÉVELOPPEUSE FULL-STACK

J'ai été éducatrice spécialisée pendant 10 ans, après quoi, j'ai eu envie de renouveau.

De nature curieuse et pragmatique, j'ai décidé de relever un nouveau défi dans le monde du web.

Disponible et motivée, je suis prête à m'investir pleinement dans une expérience enrichissante.

CONTACT



06 11 18 85 66



coatanoan.aline@outlook.com



Brignon, Gard



aline-coatanoan-dev-web.vercel.app/



https://github.com/AlineCoatanoan

HARD SKILLS

Intégration Web:

HTML5 / CSS3

Langage de programmation :

JavaScript / Node.js

Framework:

Express.js / React

Base de données :

SQL, postgreSQL

Architecture:

MCD, MLD, MPD

Gestion de projets :

Git/GitHub, VSCode, npm

FORMATIONS

École O'clock



Obtention du Titre professionnel de niveau V

« Développeur web et web mobile »

Opquast 1



Intégrer les règles et le vocabulaire assurance qualité web dans sa pratique professionnelle.

25.03.2024 au 16.08.2024

25.03.2024 au

19.11.2024

D.E. d'Éducatrice Spécialisée



2014 - 2017

IRTS Montrouge (92)

D.E. de comédienne professionnelle



2011 - 2014

EXPÉRIENCES PROFESSIONNELLES

Stagiaire dev web **FoodPrint**

09-2024 à 11-2024

fullstack

Hébergements Éducatrice Spécialisée 2014 - 2024

Accompagnement des demandeurs d'asile, statutaires, SDF. (victimes et auteurs de violences conjugales,

troubles psychiatriques, sortants de prison...)

CENTRES D'INTÉRÊTS



Randonnée / musculation / pilate



Lecture (SF, dystopie), puzzle



Cinéma / Théâtre

SOFT SKILLS

Esprit critique

Organisation, rigueur,

Capacité de communication

ponctualité

Gestion de projets

Résolution de problèmes

Autonomie et travail en

Humour et bonne humeur équipe